臺灣雲林地方法院刑事判決
111年度易字第140號
公  訴  人  臺灣雲林地方檢察署檢察官
被      告  江俊郎



            吳柏緯



上列被告因竊盜等案件，經檢察官提起公訴（111年度偵字第511
號、第1910號），被告於準備程序中就被訴事實為有罪之陳述，
本院依簡式審判程序判決如下：
    主      文
【甲○○】犯如附表所示之罪，各處如附表所示之刑及沒收。應執
行有期徒刑壹年伍月。沒收部分併執行之。　　　　
【乙○○】犯如附表編號1所示之罪，處如附表編號1所示之刑。
    事實及理由
壹、犯罪事實　
一、甲○○意圖為自己不法之所有，基於攜帶兇器竊盜之犯意聯絡
    ，乙○○則意圖為自己不法之所有，基於縱使攜帶兇器竊取他
    人物品亦不違背其本意之不確定故意之犯意聯絡，於民國11
    0年12月15日凌晨1時37分許，由甲○○騎乘車牌號碼000-000
    號、乙○○騎乘車牌號碼000-000號普通重型機車，共同前往
    雲林縣○○鄉縣000○0號旁電桿，由甲○○手持客觀上足對人之
    生命、身體、安全構成威脅，可供兇器使用之破壞剪，剪斷
    雲林縣口湖鄉公所管領之電線約350公尺，乙○○則在旁觀看
    ，並由乙○○騎乘上開普通重型機車載運前揭電線離去。復甲
    ○○於隔日(16日)前往雲林縣水林鄉海埔村(地址詳卷)，以每
    公斤新臺幣(下同)200元之價格，變賣予不知情之許建成(另
    經臺灣雲林地方檢察署檢察官為不起訴處分)，得款3,000元
    (即起訴書犯罪事實一㈠)。
二、甲○○意圖為自己不法之所有，基於攜帶兇器竊盜之犯意，於
    110年12月16日凌晨0時許，騎乘車牌號碼000-000號普通重
    型機車，前往雲林縣口湖鄉雲131縣道旁產業道路，手持客
    觀上足對人之生命、身體、安全構成威脅，可供兇器使用之
    破壞剪，剪斷雲林縣口湖鄉公所管領之電線約200公尺，得
    手後離去。再於隔日(17日)前往雲林縣水林鄉海埔村(地址
    詳卷)，以每公斤180元之價格，變賣予不知情之許建成，得
    款2,000元(即起訴書犯罪事實一㈡)。
三、甲○○意圖為自己不法之所有，基於攜帶兇器竊盜之犯意，於
    110年12月16日凌晨某時許，騎乘車號000-000號普通重型機
    車，前往雲林縣水林鄉春埔村產業道路，手持客觀上足對人
    之生命、身體、安全構成威脅，可供兇器使用之破壞剪，剪
    斷台灣電力股份有限公司所有之電線約150公尺，得手後離
    去。復於隔日(17日)前往雲林縣水林鄉海埔村(地址詳卷)，
    以每公斤180元之價格，變賣予不知情之許建成，得款3,800
    元(即起訴書犯罪事實一㈢)。
四、嗣警方於111年1月10日上午6時43分許，持本院111 年聲搜
    字第6號搜索票，前往雲林縣○○鄉○○村○○000號甲○○居所執行
    搜索，扣得破壞剪1組，以及於同日下午2時40分許，前往雲
    林縣水林鄉海埔村(地址詳卷)許建成住處執行搜索，扣得台
    灣電力股份有限公司電纜裸銅線20公斤(已發還給台灣電力
    股份有限公司)，始循線查知上情。
貳、程序部分
一、被告甲○○、乙○○所犯均係死刑、無期徒刑、最輕本刑為3年
    以上有期徒刑以外之罪，其等於準備程序中就前揭被訴事實
    均為有罪之陳述，經本院告知簡式審判程序之旨，並聽取公
    訴人、被告2人之意見後，本院依刑事訴訟法第273條之1第1
    項之規定，裁定以簡式審判程序進行本案之審理，是本案之
    證據調查，依刑事訴訟法第273條之2規定，自不受同法第15
    9條第1項、第161條之2、第161條之3、第163條之1及第164
    條至第170條規定之限制。
二、另起訴意旨稱被告乙○○所為妨害公務之犯行，業經檢察官撤
    回起訴，此有臺灣雲林地方檢察署檢察官111年度聲撤字第1
    2號撤回起訴書1份在卷可考（本院卷第185至186頁），是上
    揭部分之犯罪事實既經檢察官撤回起訴，自不在本院審理範
    圍內。　
參、認定犯罪事實所憑之證據及理由　　　　
一、上開犯罪事實業經被告2人坦承不諱，及以證人身分指證對
    方犯行明確，核與證人即被害人雲林縣口湖鄉公所路燈電線
    承辦人員許誌雄（警卷第43至44頁）、證人即被害人台灣電
    力公司配電技術員許志興（警卷第40至42頁）、證人許建成
    （警卷第30至32頁、偵511 卷第119 至121 頁）之證述相符
    ，並有被告甲○○之本院111 年聲搜字第6 號搜索票、雲林縣
    警察局北港分局搜索扣押筆錄、扣押物品目錄表、扣押物品
    收據各1份（警卷第45至49頁）、被告乙○○之本院111 年聲
    搜字第6 號搜索票、雲林縣警察局北港分局搜索扣押筆錄、
    扣押物品目錄表、扣押物品收據各1 份（警卷第50至54頁）
    、證人許建成之雲林縣警察局北港分局扣押筆錄、扣押物品
    目錄表各1份（警卷第55至57頁）、贓物認領保管單1張（警
    卷第58頁）、車輛詳細資料報表2張（警卷第59至60頁）、
    雲林縣○○鄉縣000 ○0 號旁電桿之照片16張（警卷第61至68
    頁）、監視錄影畫面之翻拍照片22張（警卷第69至79頁）、
    住宅照片4張（警卷第80至81頁）、車輛暨安全帽對比照片8
    張（警卷第82至83頁）、機車等照片9張（警卷第84至88頁
    ）、雲林縣口湖鄉雲131縣道旁電桿照片2張（警卷第89頁）
    、雲林縣水林鄉春埔村產業道路旁電桿照片2 張（警卷第95
    頁）、變賣物品照片2張（警卷第96頁）、路線圖1張（他卷
    第79頁）、監視錄影光碟片2片（光碟置於警卷卷底光碟存
    放袋內）、雲林縣口湖鄉公所110 年12月23日口鄉建字第11
    00023678 號函1份（警卷第97頁）、員警111年1月18日職務
    報告1份（偵511卷第161頁）、雲林縣警察局北港分局水林
    分駐所111 年1 月10日刑事案件陳報單(警卷第1之1至1之2
    頁)在卷可佐，另有扣案之破壞剪1 組【保管字號：111年度
    保字第388號扣押物品清單；扣押物品清單於本院卷第65頁
    ；扣案物照片於偵卷第67至77頁】、台灣電力股份有限公司
    電纜裸銅線20公斤(已發還給台灣電力股份有限公司)為憑。
    　　　
二、綜上，被告2人之任意性自白有上開證據予以補強，均應與
    事實相符，堪採為認定事實之依據。從而，本案事證明確，
    被告2人犯行堪以認定，均應依法論罪科刑。　　
肆、論罪科刑
一、核被告甲○○就犯罪事實一至三所為，均係犯刑法第321 條第
    1 項第3 款之攜帶兇器竊盜罪；被告乙○○就犯罪事實一所為
    ，係犯刑法第321 條第1 項第3 款之攜帶兇器竊盜罪。
二、被告2人就犯罪事實一部分，互有犯意聯絡及行為分擔，為
    共同正犯。另被告甲○○所犯上開3罪之犯意各別，行為互殊
    ，應予分論併罰。　　　　
三、爰審酌被告2人不思以正當方式取得財物，而以上開方式竊
    取財物，漠視他人之財產法益，欠缺法紀觀念及自我控制能
    力，且所竊之電線之數量非低，造成被害人須支出相當之修
    復費用，又被告2人尚未與被害人達成和解，賠償被害人所
    受損害。復審酌被告甲○○因本案犯行而有變得前述所得，被
    告乙○○則無證據證明獲有犯罪所得(詳下述)。另念及被告2
    人犯後坦承犯行，態度尚可。兼衡被告甲○○自陳國中肄業之
    教育程度；未婚，育有1 名未成年子女；家庭成員有同居人
    、子女；現從事種蕃薯之工作，每月收入約3至4萬元；被告
    乙○○自陳高中畢業之教育程度；離婚，育有2名子女，皆未
    成年；家庭成員有胞姊；之前從事漁業、工地之工作，每月
    收入約3至4萬元等節。再徵諸檢察官、被告2人對刑度之意
    見、被告2人素行(詳見卷內臺灣高等法院被告前案紀錄表)
    等一切情狀，分別量處如附表所示之刑。復考量被告甲○○犯
    罪時間密接性、手段、侵害法益程度等，定其應執行之刑如
    主文所示。　　
伍、沒收部分
一、供犯罪所用、犯罪預備之物或犯罪所生之物，屬於犯罪行為
    人者，得沒收之，刑法第38條第2 項前段定有明文。扣案之
    破壞剪（含伸縮桿）1 組，為被告甲○○所有，且為本案犯罪
    事實一至三所用之物，業據其供述在卷（偵卷第104至105頁
    、本院卷第164頁)，爰依刑法第38條第2 項前段規定，宣告
    沒收之。至於扣案之鐮刀1 把、針筒2 支、電子磅秤1臺，
    被告甲○○陳稱：與本案無關等語(本院卷第164頁)，且卷內
    亦無證據證明為犯罪所用之物，爰不予宣告沒收。另扣案之
    台灣電力股份有限公司電纜裸銅線20公斤，業已發還給台灣
    電力股份有限公司，故依刑法第38條之1 第5 項，自不予宣
    告沒收之。
二、犯罪所得，屬於犯罪行為人者，沒收之；第1 項及第2 項之
    犯罪所得，包括違法行為所得、其變得之物或財產上利益及
    其孳息，刑法第38條之1 第1 項前段、第4 項分別定有明文
    ，可知犯罪所得之範圍，除因犯罪「直接」取得者外，亦擴
    及於「其變得之物、財產上利益及其孳息」。又共同正犯各
    成員對於不法利得享有共同處分權限時，則應負共同沒收之
    責，而共同正犯各人實際上有無犯罪所得，或其犯罪所得之
    多寡，應由事實審法院綜合卷證資料及調查所得認定之（最
    高法院104 年度台上字第3937號判決、105 年度台上字第17
    33號判決意旨參照）。經查：
㈠、針對犯罪事實一部分，被告乙○○供稱：我有幫忙載電線，之
    後回到被告甲○○家後，我就離開了。我不知道他拿去哪裡賣
    。電線是被告甲○○拿走的，我不知道那些東西之去向等語(
    本院卷第135頁)，而被告甲○○於警詢時自陳：我在犯案後之
    隔天，變賣所得3,000元等語(警卷第2頁反面)、於本院準備
    程序時陳稱：我變賣的金額是3,000元等語(本院卷第163頁)
    ，故勾稽被告2人之陳述，可知犯罪事實一所竊取之電線，
    雖由被告乙○○騎乘上開普通重型機車載運前揭電線離開現場
    ，然事後係由被告甲○○加以變賣，變得金額為3,000元，而
    被告乙○○並未參與變賣電線之過程。又關於3,000元之分配
    情形，被告甲○○雖陳稱：3,000元是我跟被告乙○○一人一半
    等節(警卷第2頁反面、本院卷第163頁)，然被告乙○○陳述：
    本案我沒有拿到任何報酬等情(本院卷第136頁)，故被告2人
    之陳述內容已有歧異，又卷內無其他證據足資證明被告乙○○
    確實取得3,000元之半數即1,500元之犯罪所得，是難以認定
    被告甲○○確實有將3,000元中之1,500元分給被告乙○○，故依
    上開實務見解，無從對被告乙○○宣告沒收犯罪所得1,500元
    。據此，應對被告甲○○宣告沒收犯罪所得3,000元，且於全
    部或一部不能沒收或不宜執行沒收時，追徵其價額。
㈡、就犯罪事實二、三部分，被告甲○○分別變賣得款2,000元、3,
    800元，屬被告甲○○之犯罪所得，應依刑法第38條之1 第1 
    項前段、第3 項規定，均宣告沒收之，於全部或一部不能沒
    收或不宜執行沒收時，各追徵其價額。
㈢、至於竊得之物原始價額雖可能高於變賣後之利得，然刑法沒
    收制度之目的係在剝奪被告之犯罪利得，並非強制介入個人
    間之私法權益紛爭，故逾越此一範圍之求償問題，應屬被害
    人要否循民事救濟管道處理之訴訟權利事項，附此敘明。　
據上論斷，應依刑事訴訟法第273 條之1 第1 項、第299 條第1
項前段（依刑事判決精簡原則，僅記載程序法條），判決如主文
。
本案經檢察官丙○○提起公訴，檢察官謝宏偉到庭執行職務。
中　　華　　民　　國　　111 　年　　6 　　月　　2 　　日
                  刑事第八庭  法  官  蕭孝如

以上正本證明與原本無異。
如不服本判決應於收受判決後 20 日內向本院提出上訴書狀，並
應敘述具體理由；其未敘述上訴理由者，應於上訴期間屆滿後20
 日內向本院補提理由書（均須按他造當事人之人數附繕本）。
「切勿逕送上級法院」。
                              書記官  鄭庭羽
中　　華　　民　　國　　111 　年　　6 　　月　　2 　　日

附錄本件論罪科刑法條全文
中華民國刑法第321條
犯前條第一項、第二項之罪而有下列情形之一者，處六月以上五
年以下有期徒刑，得併科五十萬元以下罰金：
一、侵入住宅或有人居住之建築物、船艦或隱匿其內而犯之。
二、毀越門窗、牆垣或其他安全設備而犯之。
三、攜帶兇器而犯之。
四、結夥三人以上而犯之。
五、乘火災、水災或其他災害之際而犯之。
六、在車站、港埠、航空站或其他供水、陸、空公眾運輸之舟、
    車、航空機內而犯之。
前項之未遂犯罰之。　

附表
編號 犯罪事實           罪名、宣告刑及沒收  1 犯罪事實欄一(即起訴書犯罪事實一㈠) 【甲○○】共同犯攜帶兇器竊盜罪，處有期徒刑玖月。扣案之破壞剪壹組沒收之。未扣案之犯罪所得新臺幣參仟元沒收之，於全部或一部不能沒收或不宜執行沒收時，追徵其價額。　　　 【乙○○】共同犯攜帶兇器竊盜罪，處有期徒刑柒月。  2 犯罪事實欄二(即起訴書犯罪事實一㈡) 【甲○○】犯攜帶兇器竊盜罪，處有期徒刑柒月。扣案之破壞剪壹組沒收之。未扣案之犯罪所得新臺幣貳仟元沒收之，於全部或一部不能沒收或不宜執行沒收時，追徵其價額。  3 犯罪事實欄三(即起訴書犯罪事實一㈢) 【甲○○】犯攜帶兇器竊盜罪，處有期徒刑捌月。扣案之破壞剪壹組沒收之。未扣案之犯罪所得新臺幣參仟捌佰元沒收之，於全部或一部不能沒收或不宜執行沒收時，追徵其價額。